【裁判字號】    99,簡上,199
【裁判日期】    990413
【裁判案由】    詐欺
【裁判全文】
臺灣桃園地方法院刑事判決             99年度簡上字第199號
上  訴  人  臺灣桃園地方法院檢察署檢察官
被      告  乙○○
上列上訴人因被告詐欺案件，不服本院民國98年12月14日所為之
98年度桃簡字第3432號第一審判決（聲請簡易判決處刑書案號：
臺灣桃園地方法院檢察署98年度偵字第19883 號），提起上訴，
本院管轄之第二審合議庭判決如下：
    主      文
上訴駁回。
乙○○緩刑貳年。並應依附表所示之方式向被害人甲○○支付如
附表所示之金額。
    事實及理由
一、本案經本院管轄第二審之合議庭審理結果，認原審以上訴人
    即被告乙○○係犯刑法第30條第1 項前段、第339 條第1 項
    之幫助詐欺取財罪，而判處拘役50日，如易科罰金，以新臺
    幣（下同）1,000 元折算1 日，經核其認事用法及量刑均無
    不當，應予維持，並引用原審判決書所記載之事實、證據及
    理由（如附件）。
二、檢察官依告訴人即被害人甲○○之請求提起上訴，上訴意旨
    略以：被告幫助意圖為自己不法之所有，以詐術使人將本人
    之物交付，致告訴人甲○○損失46,000元，且犯後並未賠償
    被害人分文，亦未向被害人表示歉意，被告未見悔意，原審
    僅科處拘役50日之刑，尚嫌過輕等語。
三、按法官於有罪判決如何量處罪刑，為實體法賦予審理法官裁
    量之刑罰權事項，法官行使此項裁量權，自得依據個案情節
    ，參酌刑法第57條所定各款犯罪情狀之規定，於法定刑度內
    量處被告罪刑；除有逾越該罪法定刑或法定要件，或未能符
    合法規範體系及目的，或未遵守一般經驗及論理法則，或顯
    然逾越裁量，或濫用裁量等違法情事之外，自不得任意指摘
    其量刑違法（最高法院80年臺非字第473 號、75年臺上字第
    7033號、72年臺上字第6696號、72年臺上字第3647號判例意
    旨可資參照）。準此，法官量刑，如非有上揭明顯違法之情
    事，自不得擅加指摘其違法或不當。經查，本件原審認定被
    告罪證明確，而論以幫助詐欺取財罪，並審酌被告係一成年
    且智力成熟之人，竟提供帳戶提款卡及密碼，幫助詐騙集團
    成員使渠等方便行騙財物，助長詐騙集團詐財歪風，並增加
    查緝困難，危害財產安全及社會秩序之穩定，並使得被害人
    受有46,000元之損害，犯罪情節與所生危害程度，否認犯行
    之態度等一切情狀量處被告拘役50日，並諭知易科罰金之折
    算標準為以1,000 元折算1 日，經核並無不合，量刑亦甚妥
    適。次查，被告於本院第二審審理中已與被害人甲○○達成
    和解，並願意以附表所示內容之方式分期賠償被害人甲○○
    全部之被害金額，此有99年3 月15日準備程式筆錄在卷可稽
    。綜上所述，檢察官以被告未賠償被害人，原審量刑過輕為
    由，指摘原判決不當，提起本件上訴，為無理由，應予駁回
    。
四、又查，被告前雖於91年間因偽造文書案件，經臺灣臺中地方
    法院以91年度易字第436 號裁判判處有期徒刑4 月，如易科
    罰金以300 元折算1 日，緩刑3 年，並於91年3 月30日確定
    ，惟被告嗣因緩刑期滿而未經撤銷，其刑之宣告失其效力，
    視同未曾受有期徒刑以上刑之宣告，此有臺灣高等法院被告
    前案紀錄表1 份在卷可按，其僅因一時失慮致罹刑章，然事
    後願坦承犯行，堪認具有悔意，且於本院準備程序及審理期
    日時均表達願意分期償還被害人甲○○所受損害46,000元（
    分期償還內容詳如附表所示），此有本院99年3 月15日準備
    程序筆錄、99年3 月30日審判筆錄等件附卷可憑，被告經此
    偵、審程序教訓及刑之宣告，應能知所警惕，信無再犯之虞
    ，本院綜合各情，認原審所宣告之刑以暫不執行其刑為當，
    爰依刑法第74條第1 項第1 款之規定，諭知緩刑2 年，以勵
    自新。
五、復按緩刑宣告，得斟酌情形，命犯罪行為人向被害人支付相
    當數額之財產或非財產上之損害賠償，刑法第74條第2 項第
    3 款定有明文，查被告願意分期攤還被害人甲○○所受損害
    等情，已如前述，被告並表示依其現在經濟能力每月可償付
    被害人甲○○5,000 元，願分10期支付被害人甲○○46,000
    元（最後一期為1,000 元），為確保被告能如期履行上述償
    還計畫，以維護被害人甲○○之權益，本院斟酌上情爰併命
    被告應向被害人甲○○支付如附表內容所示之金額。若被告
    有未依約履行附表內容之情事，依刑事訴訟法第74條第4 項
    之規定，被害人甲○○得執本件刑事判決書，據以為民事強
    制執行名義，以維護其權益，附此敘明。且若被告違反附表
    所示之負擔情節重大時，依刑事訴訟法第75條之1 第1 項第
    4 款之規定，被告所受緩刑2 年之宣告，有受撤銷之可能，
    均併此敘明。
據上論斷，依刑事訴訟法第455 條之1 第1 項、第3 項、第368
條、第373 條，刑法第74條第1 項第1 款、第2 項第3 款，判決
如主文。
本案經檢察官蔡正傑到庭執行職務
中    華    民    國    99    年    4     月    13    日
                      臺灣桃園地方法院刑事第四庭
                          審判長法  官  袁雪華
                                法  官  林宜靜
                                法  官  張宇葭
附表：
┌──────────────────────────┐
│被告應履行事項：                                    │
├──────────────────────────┤
│乙○○應給付甲○○新臺幣肆萬陸仟元。                │
│給付方式：自民國九十九年四月十五日起至九十九年十二月│
│十五日止，按月於每月十五日給付新臺幣伍仟元，並於一○│
│○年一月十五日給付壹仟元。                          │
└──────────────────────────┘
以上正本證明與原本無異。
本件不得上訴。
                                書記官  高 平
中    華    民    國    99    年    4     月    14    日
附件：本院98年度桃簡字第3432號刑事簡易判決。

司法院資訊處製作；財團法人民間司法改革基金會備份。
